【裁判字號】    89,交訴,66
【裁判日期】    890907
【裁判案由】    業務過失致死
【裁判全文】
臺灣臺中地方法院刑事判決                          八十九年度交訴字第六六號
    公  訴  人  臺灣台中地方法院檢察署檢察官
    被      告  甲○○
右列被告因過失致死案件，經檢察官提起公訴 (八十九年度偵字第三三九號)本院判
決如左：
    主  文
甲○○從事業務之人，因業務上之過失致人於死，處有期徒刑伍月。
    事  實
一、甲○○為良星交通企業股份有限公司所雇用之大貨車司機，以駕駛汽車為業，為
    從事駕駛業務之人，於八十八年四月十五日下午四時十五分許，駕駛之車牌號碼
    ＫＱ－２１１號營業貨櫃曳引車，後拖ＯＷ－１８號平板式拖車，沿台中縣外埔
    鄉○○村○○路由外埔往大甲方向行駛，行駛至該路六○六號東邊五十公尺處時
    ，原應注意汽車行駛時，駕駛人應注意車前狀況及兩車併行之間隔及注意汽車超
    車時，應顯示左方向燈並於前車左側保持半公尺以上之間隔超過，行至安全距離
    後再顯示右方向燈駛入原行路線，且依當時狀況，又無不能注意之情形，竟疏未
    注意車前狀況及兩車併行之間隔，於超越同方向由鄭守富騎乘之腳踏車時，未保
    持兩車半公尺以上之安全間隔，致其貨櫃曳引車頭右後輪碰撞腳踏車，鄭守富人
    車倒地因而受有顱腦損傷、頭及胸部挫傷、外傷性休克，送醫不治死亡。甲○○
    見肇事後，隨即報警，並於警員到達現場時，自首犯罪，而接受裁判。
二、案經檢察官自動檢舉偵查起訴。
    理  由
一、右開犯罪事實，業據被告甲○○於警訊及偵查中自白不諱，核與被害人家屬乙○
    ○陳述情節相符，且有道路交通事故調查表及照片等在卷可稽。又被害人甲○○
    確係因本車禍致死，亦經檢察官督同法醫師相驗屬實，製有勘驗筆錄、相驗屍體
    證明書、驗斷書等附卷可憑。雖被告於審理中辯稱：肇事路段係下坡路段，係被
    害人駕駛腳踏車來撞伊貨車，伊並未超車云云。惟查本件車禍確係被告超車不當
    所致，此已据被告於警訊時供稱：當車頭超越對方時，看後視鏡見鄭守富與拖車
    頭右後輪發生碰撞後倒地等語，核與卷附照片貨車車輪擦撞位置相符，是被告審
    理中所辯，要屬避就之詞，殊不足取。按汽車行駛時，駕駛人應注意車前狀況及
    兩車併行之間隔及注意汽車超車時，應顯示左方向燈並於前車左側保持半公尺以
    上之間隔超過，行至安全距離後再顯示右方向燈駛入原行路線，道路交通安全規
    則第九十四條第三、第一百項零一條第五款均定有明文。被告駕車本應注意上述
    道路交通安全規定，且依其狀況，又非不能注意，竟疏不注意，以致肇事，致被
    害人死亡，被告顯有過失。被告過失行為與被害人之死亡間，具有相當因果關係
    ，被告犯行已臻明確。
二、被告甲○○係職業駕駛人，其於執行業務中肇事致人於死，核被告甲○○所為係
    犯刑法第二百七十六條第二項之罪。被告於肇事後犯罪未發覺前，向台中縣警察
    局大分局甲外埔分駐所員警所自首，有警局筆錄及道路交通事故調查報告表可稽
    ，並接受裁判，應依法減輕其刑。爰審酌被告過失程度之輕重、肇事後之態度及
    肇事後被告與已被害人家屬達成和解，有和解書附卷可按等一切情狀，爰從輕量
    處如主文所示之刑。再本件被告雖因過失犯罪，且與已被害人家屬達成和解，惟
    查被告尚因另案犯殺人罪，經本院判處有期徒刑十五年（尚未確定），此有其前
    科表附卷可按，核與緩刑要件不符，附予敘明。
據上論斷，應依刑事訴訟法第二百九十九條第一項前段、刑法第二百七十六條第二項
、第六十二條前段、罰金罰鍰提高標準條例第一條前段，判決如主文。
中      華      民      國    八十九    年      九      月      七      日
                                      台灣台中地方法院交通法庭
                                          法  官    許  金  樹
右正本證明與原本無異。
如不服本判決，應於判決送達後十日內向本院提出上訴狀，上訴於臺灣高等法院臺中
分院(須附繕本)。
                                           書記官
中      華      民      國    八十九    年      九      月      十      日
附錄論罪科刑實體法條文：
刑法第二百七十六條第二項：
從事業務之人，因業務上之過失犯前項之罪者，處五年以下有期徒刑或拘役，得併科
三千元以下罰金。
(罰金部份業經提高十倍為三萬元)


司法院資訊處製作；財團法人民間司法改革基金會備份。
